臺灣高雄地方法院刑事判決　　　　　　　96年度易字第1684號
公　訴　人　臺灣高雄地方法院檢察署檢察官
被　　　告　乙○○○
上列被告因竊盜案件，經檢察官提起公訴（96年度偵字第9599號
），本院依簡式程序審理後，判決如下：
    主  文
乙○○○犯竊盜罪，累犯，處有期徒刑伍月，扣案鑰匙壹支沒收
，又犯竊盜電表罪，累犯，處有期徒刑壹年，應執行有期徒刑壹
年肆月，扣案鑰匙壹支沒收。
    事  實
一、乙○○○曾犯因施用毒品，經本院以92年度訴字第2034號判
    處有期徒刑6 月確定，於民國93年3 月9 日易科罰金執行完
    畢，猶不知悔改，竟仍不知悔改。復分別基於意圖為自己不
    法所有之竊盜犯意，先後：
（一）於96年3 月26日中午12時，在屏東縣里嶺大橋下，見丁○
      ○所有車牌號碼YS-9635 號自用小貨車1 台（價值新台幣
      【下同】5 萬元）停放該處，即持其所有之鑰匙1 支，予
      以啟動引擎後開走竊取得手。
（二）嗣乙○○○於同日下午2 時，駕駛上開自用小貨車至高雄
      縣內門鄉瑞山村大崎頭2 號後方之台灣自來水股份有限公
      司（以下簡稱台灣自來水公司）第七區管理處旗山營運所
      旁，竟另起意圖為自己不法所有之竊盜犯意，見該處所有
      之自來水加壓抽水馬達中控系統1 組（含電表系統、開關
      及配電電線等）及臺灣電力股份有限公司（下稱臺電公司
      ）所設置之電表箱1 組（內含供電系統、開關、配電電線
      及電表等，價值共約30萬元），竟以不明方式卸除後，將
      該加壓抽水馬達中控系統及電表箱推上該自用小貨車，予
      以載走行竊得逞，並因而妨害台灣自來水公司提供附近
      200 戶以上之公眾用水使用事業。乙○○○旋於同日下午
      5 時許，載運贓物至陳俊榜所營位在高雄縣金松鄉○○路
      608 之2 號之資源回收場欲變賣換現時為警當場發現，其
      駕車逃逸時，經警尾隨至同鄉○○路144 巷與水管路口處
      逮捕乙○○○，並扣得上開鑰匙1 支，始悉上情。
二、案經高雄縣政府警察局仁武分局報請臺灣高雄地方法院檢察
    署檢察官偵查起訴。
    理  由
一、本件被告所犯為死刑、無期徒刑或最輕本刑為3 年以上有期
    徒刑以外之罪，其於準備程序中就被訴事實為有罪之陳述，
    經法官告知簡式審判程序之旨，並聽取公訴人及被告之意見
    後，依刑事訴訟法第273 條之1 第1 項規定，裁定進行簡式
    審判程序，合先敘明。
二、訊據被告乙○○○對上揭犯罪事實坦承不諱，核與證人即被
    害人丁○○、台灣自來水公司職員丙○○於警詢、偵查時證
    述被害情節互核相符，並有尋獲失竊車輛領據、贓物認領保
    管單、查獲照片附卷可稽，此外，並有鑰匙1 支扣案可佐，
    足認被告自白與事實相符，其自白堪以採信，是被告犯行洵
    堪認定，應依法論科。
三、論罪：
（一）按刑法第188 條之妨害公用事業罪，以妨害鐵路、郵務、
      電報、電話，或供公眾之用水、電氣、煤氣事業為要件，
      此所稱之妨害，指以不當方法妨礙、侵害其正常狀態之行
      為而言；考其立法目的，係為保障公眾使用上開列舉公用
      事業之利益而設，用以維護公共之安全，故於刑法公共危
      險罪章立此規定。從而其妨害行為，必足以危害不特定或
      特定多數之公眾使用上揭公用事業利益，始足當之（最高
      法院88年度台上字第6831號判例可資參照）。又按竊盜或
      損壞電桿、電線、變壓器或其他供電設備者，依刑法之規
      定從重處斷，又電業應置各種必要之電表儀器，電業法第
      105 、40條分別定有明文。查本件被告將加壓抽水馬達及
      臺電公司電表箱竊取後，使台灣自來水公司無法提供用水
      予一般大眾使用，受害戶數達200 戶以上，又僅補修裝復
      之工程、僱工所需即花費達30萬元、8 萬元等節，同據證
      人丙○○於偵查中證述明確在卷，顯係危害一般大眾用水
      之公共利益已明。又本件被告所竊電表箱內之電表設施，
      為電業應設置之儀器，應屬電業法所規範之供電設備無訛
      。
（二）核被告所為，犯罪事實（一）部分，係犯刑法第320 條第
      1 項竊盜罪，另犯罪事實（二）部分，則係犯刑法第188
      條妨害公用事業罪、電業法第105 條、刑法第320 條第1
      項竊盜電表供電設備罪，應依竊盜罪刑度加重其刑。
（三）公訴意旨認被告如犯罪事實（二）行竊部分，僅係犯刑法
      第320 條第1 項竊盜罪嫌，尚有未洽，然基本事實既屬同
      一，爰予變更起訴法條。又其行竊加壓抽水馬達中控系統
      、電表箱等物，行為時間密接，方式相同，侵害法益同一
      ，應僅認成立接續犯一罪。被告一行為觸犯刑法第320 條
      第1 項、電業法第105 竊盜電表罪及刑法第188 條妨害公
      用事業罪，為想像競合犯，依刑法第55條之規定，從較重
      之竊盜電表供電設備一罪處斷。又被告普通竊盜（貨車）
      、竊盜電表罪間，犯意個別，行為有異，應分論併罰。公
      訴意旨就犯罪事實（二）並未論及妨害公用事業罪部分，
      惟此部分犯行與被告竊盜電表犯行間，有想像競合一罪關
      係，本院自應一併審理，附此敘明。
（四）被告因施用毒品，經本院以92年度訴字第2034號判處有期
      徒刑6 月確定，於93年3 月9 日易科罰金執行完畢乙節，
      有臺灣高等法院被告前案紀錄表1 份在卷可稽，其於前案
      執行完畢後，5 年內故意再犯有期徒刑以上之本件2 罪，
      均為累犯，依刑法第47條第1 項規定，均加重其刑。
四、爰審酌被告不思以己力獲取所需，竟任意竊取他人小貨車及
    民生用水事業供水設備，所竊貨車、自來水公司設備之財物
    價值均非少，侵害他人財產權益重大，且其行竊行為影響自
    來水業正常供水，並因此支出鉅額修復費用，被告實應受有
    刑事處罰，惟念及其犯後坦認犯行，尚有悔意，所竊物品已
    由被害人領回，另參酌公訴人求刑意見等一切情狀，分別量
    處如主文所示之刑及定應執行之刑。
五、扣案之鑰匙，係被告所有，供其行竊小貨車所用之物，業經
    其供承在卷，依刑法第38條第1 項第2 款規定，宣告沒收之
    。
六、末按保安處分中之強制工作，旨在對嚴重職業性犯罪及欠缺
    正確工作觀念或無正常工作因而犯罪者，強制其從事勞動，
    學習一技之長及正確之謀生觀念，使其日後重返社會，能適
    應社會生活。刑法第90條第1 項規定：「有犯罪之習慣或因
    遊蕩或懶惰成習而犯罪者，於刑之執行前，令入勞動場所，
    強制工作」，即係本於保安處分應受比例原則之規範，使保
    安處分之宣告，與行為人所為行為之嚴重性、行為人所表現
    之危險性及對於行為人未來行為之期待性相當之意旨而制定
    ，而由法院視行為人之危險性格，決定應否令入勞動處所強
    制工作，以達預防之目的（最高法院94年台上字第6519號）
    。查被告前並無竊盜前案紀錄，有臺灣高等法院被告前案紀
    錄表可按，又其於96年3 月間有在從事浪板鐵工制作，每月
    工資3 、4 萬元不等乙節，同據其於警詢及本院審理中自述
    在卷，尚難遽認被告無正當工作，而以竊盜常習，又被告既
    未曾因竊盜案件執行，自不得認於監獄中執行或易刑處分難
    收矯正之功，公訴人復未舉出證明方法證明其欠缺正確工作
    觀念，而有強制工作之必要，是本院認上開對其宣告徒刑，
    應足以收矯治之效，強制工作並非矯正其竊盜犯行之唯一方
    法，尚需合乎一定之比例，以求得法益間之均衡等情綜合以
    觀，本件應無諭知宣告強制工作之必要性，附此說明。
據上論斷，應依刑事訴訟法第452 條、第273 條之1 第1 項、第
299 條第1 項前段、第300 條，電業法第105 條，刑法第11條前
段、第188 條、第320 條第1 項、第55條、第47條第1 項、第51
條第5 款、第38條第1 項第2 款，判決如主文。
本案經檢察官甲○○到庭執行職務。
中　　華　　民　　國　　96　　年　　6 　　月　　7 　　日
                  刑事第十四庭  法　官  林瑋桓
以上正本證明與原本無異。
如不服本判決，應於判決送達後10日內，向本院提出上訴狀。
中　　華　　民　　國　　96　　年　　6 　　月　　7 　　日
                                書記官  李柏親
附錄法條：
刑法第188條
妨害鐵路、郵務、電報、電話或供公眾之用水、電氣、煤氣事業
者，處5 年以下有期徒刑、拘役或5 百元以下罰金。
刑法第320條第1項
意圖為自己或第三人不法之所有，而竊取他人之動產者，為竊盜
罪，處5 年以下有期徒刑、拘役或5 百元以下罰金。
